【裁判字號】    90,訴,954
【裁判日期】    900912
【裁判案由】    妨害兵役
【裁判全文】
臺灣臺南地方法院刑事判決                            九十年度訴字第九五四號
    公  訴  人  臺灣臺南地方法院檢察署檢察官
    被      告  甲○○
右列被告因妨害兵役案件，經檢察官提起公訴（九十年度偵緝字第二九○號），本院
判決如左：
    主  文
甲○○意圖避免臨時召集，應受召集，無故逾入營期限二日，處有期徒刑柒月。
    事  實
一、甲○○原係聯勤勤務隊指揮部警衛第三連二兵，於民國八十九年六月八日休假離
    營，應於同年月十一日二十時返營銷假，因家累而假滿未歸，於同年七月二日為
    警查獲，經移送國防部南部地方軍事檢察官諭知羈押，於同年九月二日釋放，經
    台南縣團管部所發指定甲○○應於八十九年十二月十六日至高雄縣鳳山工協新村
    報到之回役臨時召集第四三九號召集令，於八十九年十二月七日送達，甲○○竟
    無故逾入營期限，至九十年四月廿八日始因另案被通緝逮捕。
二、案經臺南縣團管部移送臺灣臺南地方法院檢察署檢察官偵查起訴。
    理  由
一、訊之被告甲○○否認右揭妨害兵役之犯行，辯稱：當時是伊被家人趕出去，家人
    沒有通知，伊不知道臺南縣團管部通知回役報到的事，才未按期入營等語。惟查
    臺南縣團管部所發應於八十九年十二月十六日至高雄縣鳳山工協新村報到之八十
    九年度回役臨召第四三九號臨時召集令，業於八十九年十二月七日十八時四十分
    ，由勤區警員春郜送達被告住處，並由被告祖母涂陳剪收受，有前開臨時召集令
    受領回執一紙及涂陳剪警訊筆錄一份在卷可稽，此部分事實堪認定。按送達於住
    居所、事務所或營業所不獲會晤應受送達人者，得將文書付與有辨事理能力之同
    居人或受僱人，此刑事訴訟法第六十二條、民事訴訟第一百三十七條第一項分別
    定有明文。查案外人涂陳剪係被告之祖母且同居一戶，其與被告係共同生活於該
    處無訛，自係被告之同居人無疑。再者，案外人涂陳剪非無辨別事理能力之人，
    其收受上開臨時召集令時，自生送達之效力，至於案外人涂陳剪於何時將該臨時
    召集令轉知被告，非本院審究範圍，況且被告自陳九十年春節（即一月二十四日
    ）回家時，母視曾告知其臺南縣團管部通知臨時召集乙情（見九十年八月二十九
    日審判筆錄），其既知上情亦未前往指定之報到地點報到或向臺南縣團管部查詢
    逾越臨時召集期限應如何補救等情，足見其並無回役報到之意，是其有逾越入營
    期限之故意，甚為明顯。綜上所述，被告所辯乃臨訟罪卸責之詞，不足採信，本
    件事證明確，其犯行堪以認定。
二、核被告甲○○所為係犯妨害兵役治罪條例第六條第五款之罪。爰審酌被告犯罪之
    動機、目的、手段、對國家兵員徵集之危害及犯後態度等一切情狀，量處如主文
    所示之刑，以資懲儆。
據上論斷，應依刑事訴訟法第二百九十九條第一項前段、妨害兵役治罪條例第六條第
五款，判決如主文。
中    華    民    國      九十      年      九        月      十二      日
                              臺灣臺南地方法院刑事第五庭
                                  法官   謝瑞龍
右正本證明與原本無異。
如不服本判決應於送達後十日內向本院提出上訴狀。
                                  書記官 黃國晉
中    華    民    國      九十      年      九        月      十二      日
附錄本案論罪科刑法條全文：
妨害兵役治罪條例第六條
  意圖避免動員召集或臨時召集，而有左列行為之一者，處六月以上、五年以下有期
  徒刑。
  一、捏造免役、除役、轉役、緩召、逐次召集或儘後召集原因者。
  二、故意毀傷身體者。
  三、緩召、逐次召集或儘後召集原因消滅後，無故逾三十日，未自動申報者。
  四、無故拒絕接受召集者。
  五、應受召集，無故逾入營期限二日者。
  六、使人頂替本人應召者。
如不服本判決應於送達後十日內向本院提出上訴狀


司法院資訊處製作；財團法人民間司法改革基金會備份。
